臺灣高等法院臺中分院刑事裁定
111年度聲字第1554號
聲  請  人  臺灣高等檢察署臺中檢察分署檢察官
受  刑  人  陳冠閔



上列聲請人因受刑人數罪併罰有二裁判以上，聲請定其應執行之
刑（聲請案號：111年度執聲字第663號），本院裁定如下：
    主  文
陳冠閔因犯如附表所示各罪所處之刑，有期徒刑部分應執行有期
徒刑伍年貳月。
    理  由
一、聲請意旨略以：受刑人陳冠閔（下稱受刑人）因違反槍砲彈
    藥刀械管制條例數罪，先後經判決確定如附表。數罪中雖有
    刑法第50條第1項但書所列情形，惟受刑人已請求檢察官聲
    請定應執行刑，有臺灣臺中地方檢察署民國111年7月5日是
    否請求定應執行刑調查表足稽，應依刑法第50條第2項、第5
    3條、第51條第5款規定，定其應執行之刑，爰依刑事訴訟法
    第477條第1項規定聲請裁定等語。
二、刑法第50條規定：「（第1項）裁判確定前犯數罪者，併合
    處罰之。但有下列情形之一者，不在此限：一、得易科罰金
    之罪與不得易科罰金之罪。二、得易科罰金之罪與不得易服
    社會勞動之罪。三、得易服社會勞動之罪與不得易科罰金之
    罪。四、得易服社會勞動之罪與不得易服社會勞動之罪。（
    第2項）前項但書情形，受刑人請求檢察官聲請定應執行刑
    者，依第51條規定定之」。準此，合於數罪併罰之數罪，其
    中有得易科罰金之罪與不得易科罰金之罪，須經受刑人請求
    檢察官聲請，始得依刑法第51條第5款之規定定其應執行之
    刑。
三、裁判確定前犯數罪者，併合處罰之；數罪併罰有二裁判以上
    ，宣告多數有期徒刑者，於各刑中之最長期以上，各刑合併
    之刑期以下，定其應執行之刑期，但不得逾30年，刑法第50
    條、第51條第5款、第53條分別定有明文。而數罪併罰之定
    應執行之刑，係出於刑罰經濟與責罰相當之考量，並非予以
    犯罪行為人或受刑人不當之利益，為一種特別的量刑過程，
    相較於刑法第57條所定科刑時應審酌之事項係對一般犯罪行
    為之裁量，為定應執行刑之宣告，乃對犯罪行為人本身及所
    犯各罪之總檢視，除應考量行為人所犯數罪反應出之人格特
    性，並應權衡審酌行為人之責任與整體刑法目的及相關刑事
    政策，在量刑權之法律拘束性原則下，依刑法第51條第5款
    之規定，採限制加重原則，以宣告各刑中之最長期為下限，
    各刑合併之刑期為上限，但最長不得逾30年，資為量刑自由
    裁量權之外部性界限，並應受法秩序理念規範之比例原則、
    平等原則、責罰相當原則、重複評價禁止原則等自由裁量權
    之內部抽象價值要求界限之支配（本院按：即內部性界限）
    ，以使輕重得宜，罰當其責，俾符合法律授與裁量權之目的
    ，以區別數罪併罰與單純數罪之不同，兼顧刑罰衡平原則（
    最高法院100年度台抗字第440號裁定意旨參照）。又執行刑
    之酌定，審酌各罪間之關係時，宜綜合考量數罪侵害法益之
    異同、對侵害法益之加重效應及時間、空間之密接程度，各
    罪間之獨立程度較高者，法院宜酌定較高之執行刑，但仍宜
    注意維持輕重罪間刑罰體系之平衡。行為人所犯數罪係侵害
    不可替代性或不可回復性之個人法益者，宜酌定較高之執行
    刑。107年8月7日司法院院台廳刑一字第1070021860號函訂
    定並自即日生效之「刑事案件量刑及定執行刑參考要點」第
    24、25點規定可供參考。
四、本院判斷：
　㈠本件受刑人所犯如附表所示之罪，所處如附表所示之刑，均
    經確定在案。而受刑人所犯如附表編號1所示之罪，為得易
    科罰金、得易服社會勞動之罪，所犯如附表編號2所示之罪
    ，為不得易科罰金、不得易服社會勞動之罪，雖合於刑法第
    50條第1項但書第1款所定「得易科罰金之罪與不得易科罰金
    之罪，不得併合處罰」之情形，然受刑人既已請求檢察官聲
    請合併定應執行刑，此有臺灣臺中地方檢察署「刑法第50條
    第1項但書案件是否請求定應執行刑調查表」影本在卷可憑
    （本院卷第9頁），是依刑法第50條第2項之規定，聲請人就
    受刑人所犯如附表所示各罪所處之有期徒刑部分，聲請合併
    定應執行之刑，於法即無不合。
  ㈡從而，本院審核後認檢察官之聲請為正當，應予准許，因此
    就附表所示各罪，審酌受刑人對於檢察官聲請合併定應執行
    刑，關於法院日後如何定應執行，經本院函詢其意見，該函
    於111年7月26日送達，直至同年8月8日均未見回復，有本院
    函、送達證書、收文資料查詢清單及收狀查詢清單在卷可憑
    （本院卷第97至105頁），及受刑人所犯如附表所示各罪之
    犯罪態樣（1次施用第二級毒品、1次共同未經許可持有制式
    手槍）、時間間隔（均為109年6月間）、侵害法益雖有部分
    罪質重疊（1次施用第二級毒品罪除侵害國民身心健康法益
    外，更與1次共同未經許可持有制式手槍同屬侵害社會治安
    法益），但被害人均不同，各罪依其犯罪情節所量定之刑，
    本件如附表所示各罪於併合處罰時，責任非難重複之程度相
    對較低，並考量各罪之法律目的、受刑人違反之嚴重程度，
    為整體非難評價，而以上定應執行刑宣告刑，合計為有期徒
    刑5年3月（即原定執行刑加計之總和），則形成法院裁量所
    定刑期上限之拘束。本院綜合判斷上情，爰就附表所示各罪
    所處之刑，定其應執行刑如主文所示。至受刑人所犯如附表
    編號2所示之罪，其宣告刑之併科罰金新臺幣5萬元部分，因
    無宣告多數罰金刑情形，不在本件定執行刑之列，但仍應與
    本件附表所示各罪所定之應執行刑併執行之，附此敘明。
五、依刑事訴訟法第477條第1項，刑法第50條第2項、第51條第5
    款、第53條，裁定如主文。
中    華    民    國   111    年    8     月    12    日
            刑事第十庭  審判長法  官  陳  宏  卿
                              法  官  林  美  玲
                              法  官  楊  文  廣
以上正本證明與原本無異。
如不服本裁定，應於收受送達後五日內向本院提出抗告書狀（須
附繕本）。因疫情而遲誤不變期間，得向法院聲請回復原狀。 

                              書記官  翁  淑  婷
　　　　　　　　　　　　　　　
中　　華　　民　　國　　111 　年　　8 　　月　　12　　日
附表
編         號          1         2 (以下空白) 罪         名  毒品危害防制條例 槍砲彈藥刀械管制條例  宣告刑  有期徒刑2月 有期徒刑5年1月 (併科罰金新台幣5萬元)  犯罪日期  109年6月29日 109年6月24至25日  偵查(自訴)機關 年度案號  臺中地檢109年度毒偵字第2981號 臺中地檢109年度偵字第19876等號  最後  事實審 法院 臺中地院 臺中高分院   案 號 109年度中簡字第3167號 111年度上訴字第107號   判決 日期 109年11月27日 111年4月27日  確  定  判  決 法  院 臺中地院 臺中高分院   案 號 109年度中簡字第3167號 111年度上訴字第107號   判 決 確定 日期 110年2月1日 111年5月30日  是否為得易科罰金之案件  是 否  備         註  臺中地檢110執3778 臺中地檢111執7049